<?xml version='1.0' encoding='utf-8'?>
<verb default="difrigh" disambig="">
  <verbalNoun default="difriú" />
  <verbalAdjective default="difrithe" />
  <tenseForm default="difrigh" tense="Past" dependency="Indep" person="Base" />
  <tenseForm default="difríomar" tense="Past" dependency="Indep" person="Pl1" />
  <tenseForm default="difríodar" tense="Past" dependency="Indep" person="Pl3" />
  <tenseForm default="difríodh" tense="Past" dependency="Indep" person="Auto" />
  <tenseForm default="difrigh" tense="Past" dependency="Dep" person="Base" />
  <tenseForm default="difríomar" tense="Past" dependency="Dep" person="Pl1" />
  <tenseForm default="difríodar" tense="Past" dependency="Dep" person="Pl3" />
  <tenseForm default="difríodh" tense="Past" dependency="Dep" person="Auto" />
  <tenseForm default="difríodh" tense="PastCont" dependency="Indep" person="Base" />
  <tenseForm default="difrínn" tense="PastCont" dependency="Indep" person="Sg1" />
  <tenseForm default="difríteá" tense="PastCont" dependency="Indep" person="Sg2" />
  <tenseForm default="difrímis" tense="PastCont" dependency="Indep" person="Pl1" />
  <tenseForm default="difrídís" tense="PastCont" dependency="Indep" person="Pl3" />
  <tenseForm default="difrítí" tense="PastCont" dependency="Indep" person="Auto" />
  <tenseForm default="difríodh" tense="PastCont" dependency="Dep" person="Base" />
  <tenseForm default="difrínn" tense="PastCont" dependency="Dep" person="Sg1" />
  <tenseForm default="difríteá" tense="PastCont" dependency="Dep" person="Sg2" />
  <tenseForm default="difrímis" tense="PastCont" dependency="Dep" person="Pl1" />
  <tenseForm default="difrídís" tense="PastCont" dependency="Dep" person="Pl3" />
  <tenseForm default="difrítí" tense="PastCont" dependency="Dep" person="Auto" />
  <tenseForm default="difríonn" tense="PresCont" dependency="Indep" person="Base" />
  <tenseForm default="difrím" tense="PresCont" dependency="Indep" person="Sg1" />
  <tenseForm default="difrímid" tense="PresCont" dependency="Indep" person="Pl1" />
  <tenseForm default="difrítear" tense="PresCont" dependency="Indep" person="Auto" />
  <tenseForm default="difríonn" tense="PresCont" dependency="Dep" person="Base" />
  <tenseForm default="difrím" tense="PresCont" dependency="Dep" person="Sg1" />
  <tenseForm default="difrímid" tense="PresCont" dependency="Dep" person="Pl1" />
  <tenseForm default="difrítear" tense="PresCont" dependency="Dep" person="Auto" />
  <tenseForm default="difreoidh" tense="Fut" dependency="Indep" person="Base" />
  <tenseForm default="difreoimid" tense="Fut" dependency="Indep" person="Pl1" />
  <tenseForm default="difreofar" tense="Fut" dependency="Indep" person="Auto" />
  <tenseForm default="difreoidh" tense="Fut" dependency="Dep" person="Base" />
  <tenseForm default="difreoimid" tense="Fut" dependency="Dep" person="Pl1" />
  <tenseForm default="difreofar" tense="Fut" dependency="Dep" person="Auto" />
  <tenseForm default="difreodh" tense="Cond" dependency="Indep" person="Base" />
  <tenseForm default="difreoinn" tense="Cond" dependency="Indep" person="Sg1" />
  <tenseForm default="difreofá" tense="Cond" dependency="Indep" person="Sg2" />
  <tenseForm default="difreoimis" tense="Cond" dependency="Indep" person="Pl1" />
  <tenseForm default="difreoidís" tense="Cond" dependency="Indep" person="Pl3" />
  <tenseForm default="difreofaí" tense="Cond" dependency="Indep" person="Auto" />
  <tenseForm default="difreodh" tense="Cond" dependency="Dep" person="Base" />
  <tenseForm default="difreoinn" tense="Cond" dependency="Dep" person="Sg1" />
  <tenseForm default="difreofá" tense="Cond" dependency="Dep" person="Sg2" />
  <tenseForm default="difreoimis" tense="Cond" dependency="Dep" person="Pl1" />
  <tenseForm default="difreoidís" tense="Cond" dependency="Dep" person="Pl3" />
  <tenseForm default="difreofaí" tense="Cond" dependency="Dep" person="Auto" />
  <moodForm default="difríodh" mood="Imper" person="Base" />
  <moodForm default="difrím" mood="Imper" person="Sg1" />
  <moodForm default="difrigh" mood="Imper" person="Sg2" />
  <moodForm default="difrímis" mood="Imper" person="Pl1" />
  <moodForm default="difrígí" mood="Imper" person="Pl2" />
  <moodForm default="difrídís" mood="Imper" person="Pl3" />
  <moodForm default="difrítear" mood="Imper" person="Auto" />
  <moodForm default="difrí" mood="Subj" person="Base" />
  <moodForm default="difrímid" mood="Subj" person="Pl1" />
  <moodForm default="difrítear" mood="Subj" person="Auto" />
</verb>
